Giovanni Salinas Villa

Ingeniero en Informática

+56950717726 - salinasgiovanni25@gmail.com

github.com/MrPotatoXx | linkedin.com/in/giovanni-salinas-villa/

Perfil Profesional

Ingeniero en Informática con experiencia en el desarrollo y en la integración de sistemas y APIs. Me he enfocado en optimizar y mantener bases de datos, asegurando la implementación de medidas de seguridad en aplicaciones web. Tengo un buen manejo de Java y Spring Boot, y estoy familiarizado con servicios de AWS como Api Gateway y Lambda. He trabajado con bases de datos SQL y en el consumo de microservicios, participando activamente en proyectos con metodologías Agiles. Además, tengo experiencia en herramientas de integración continua como Gity Jira, y me gusta colaborar con equipos para desarrollar soluciones que sean tanto escalables como eficientes.

Habilidades

- Habilidades organizativas
- Responsabilidad
- Aprendizaje continuo
- Iniciativa y proactividad
- Pensamiento estratégico
- Capacidad de aprendizaje
- Habilidades ofimáticas

Experiencia Profesional

Practicante | TestGroup | ENERO 2024 - MARZO 2024

Práctica de Seguridad de Sistemas Informáticos, adquiriendo conocimientos clave en protección de infraestructuras de TI y gestión de riesgos de seguridad. Comprometido con el aprendizaje continuo en el ámbito empresarial.

Tecnico Ayudante | TRES60 | DICIEMBRE 2019 - MARZO 2020

Práctica de Seguridad de Sistemas Informáticos, adquiriendo conocimientos clave en protección de infraestructuras de TI y gestión de riesgos de seguridad. Comprometido con el aprendizaje continuo en el ámbito empresarial.

Educación		
2020 - 2024	Ingeniería en Informática	Universidad INACAP
2018 - 2020	Técnico Medio en Telecomunicaciones	Colegio San Damian de Molokai

Idiomas

Ingles, nivel de dominio: conversacional básico

Español, nivel de dominio: nativo

Cursos y Certificaciones

- Scrum Fundamentals Certified (SFC™) Enero 2024 Competencias: Scrum Metodologías ágiles
- Ethical Hacker Cisco Diciembre 2023 Competencias: Ciberseguridad
- Python Essentials 2 Cisco Noviembre 2023 Competencias: Programación en Python
- Workshop ISO 27001 HackerMentor Noviembre 2023 Competencias: Gestión de la Seguridad de la Información
- Liderazgo Instituto de la República Diciembre 2021 Competencias : Liderazgo
- Cybersecurity Essentials Cisco Agosto 2021 Competencias: Fundamentos de Ciberseguridad